臺灣新竹地方法院刑事判決　　　　　　　 94年度訴字第354號
公　訴　人　臺灣新竹地方法院檢察署檢察官
被　　　告　甲○○
上列被告因違反毒品危害防制條例案件，經檢察官提起公訴（九
十四年度毒偵字第五七八號），本院裁定以簡式審判程序審理，
判決如下：
     主  文
甲○○施用第一級毒品，累犯，處有期徒刑柒月；又連續施用第
二級毒品，累犯，處有期徒刑柒月，扣案之安非他命壹包（毛重
零點公克）沒收銷燬之，吸食器壹組，沒收。應執行有期徒刑
壹年，扣案之安非他命壹包（毛重零點公克）沒收銷燬之，吸
食器壹組，沒收。
     事  實
一、甲○○曾於民國八十九年、九十一年間因二次違反毒品危害
    防制條例案件，經本院及臺灣花蓮地方法院分別以八十九年
    竹北簡字第三六六號、九十一年林簡字第一號判決判處有期
    徒刑四月、六月確定，上開有期徒刑接續執行至九十二年十
    月二十二日因縮短刑期執行完畢。其於八十八年間且因施用
    毒品案件，經本院裁定觀察勒戒後，認無繼續施用毒品傾向
    ，於八十八年十月二十五日釋放出監，由本院於同年月二十
    七日，以八十八年度少調字第五二七號裁定不付審理確定。
    又於八十九年間因施用毒品案件，經本院裁定觀察勒戒後，
    認有繼續施用毒品傾向，再經裁定令入戒治處所施以強制戒
    治，並於八十九年十二月十一日，以八十九年竹北簡字第三
    六六號判決判處有期徒刑四月確定，嗣其強制戒治處分經評
    定為合格，無繼續戒治之必要，經裁定停止強制戒治付保護
    管束，惟其於保護管束期間復施用毒品，經裁定撤銷停止強
    制戒治，並由臺灣花蓮地方法院於九十一年五月二日，以九
    十一年林簡字第一號判決判處有期徒刑六月確定，其強制戒
    治處分則於九十二年一月二日執行期滿，仍不知悔改，復基
    於施用第一級毒品海洛因之犯意，於九十四年二月十七日下
    午三時許，在其位於新竹縣竹北市○○街五一三號八之五室
    住處，將香煙捲紙內之部分煙草撥出，填入海洛因粉末後點
    燃香煙吸食之方式，施用海洛因一次。又另行起意，基於施
    用第二級毒品安非他命之概括犯意，於九十三年四月中旬某
    日起至九十四年二月十七日下午三時許止，在其上址住處，
    將安非他命放入吸食器內，持打火機點火燒烤，吸食安非他
    命遇熱時產生之煙氣之方式，以每日施用二至三次之頻率，
    連續施用安非他命多次。嗣警方於九十四年二月十七日晚上
    七時五十分許，經其同意進入上址住處查訪時，當場查扣其
    所有之安非他命一包（毛重○點三公克）、供施用安非他命
    所用之吸食器一組，並於同日採尿送驗後查獲上情。
二、案經新竹市警察局第一分局報請臺灣新竹地方法院檢察署檢
    察官偵查起訴。
     理  由
一、被告甲○○所犯毒品危害防制條例第十條第一項施用第一級
    毒品罪及同條例第二項施用第二級毒品罪，均非為死刑、無
    期徒刑、最輕本刑為三年以上有期徒刑之罪或高等法院管轄
    第一審案件，其於準備程序進行中先就被訴事實為有罪之陳
    述，本院認為合於刑事訴訟法第二百七十三條之一第一項之
    規定，裁定進行簡式審判程序，先予敘明。
二、上述事實，業經被告甲○○於本院審理時坦白承認，而被告
    於九十四年二月十七日經警採尿送驗結果，呈嗎啡（即海洛
    因水解後之反應）及安非他命陽性反應，有新竹市警察局辦
    理煙毒、麻醉藥品案尿液送驗受檢人真實姓名代號對照表及
    台灣檢驗科技股份有限公司濫用藥物尿液檢驗報告各一紙在
    卷可證，此為檢驗機關本於專業知識及以精密儀器測試所得
    之結論，自可憑信，此外，復有安非他命一包（毛重○點三
    公克）及吸食器一組扣案可資佐證，足見被告之自白與事實
    相符，可以採信，其於上述時地施用海洛因一次及施用安非
    他命多次之事實，應可認定。再被告於八十八年間因施用毒
    品案件，經本院裁定觀察勒戒後，認無繼續施用毒品傾向，
    於八十八年十月二十五日釋放出監，由本院於同年月二十七
    日，以八十八年度少調字第五二七號裁定不付審理確定。又
    於八十九年間因施用毒品案件，經本院裁定送觀察勒戒後，
    認有繼續施用毒品傾向，再經裁定令入戒治處所施以強制戒
    治，並於八十九年十二月十一日，以八十九年竹北簡字第三
    六六號判決判處有期徒刑四月確定，嗣其強制戒治處分經評
    定為合格，無繼續戒治之必要，經裁定停止強制戒治付保護
    管束，惟於保護管束期間復施用毒品，經裁定撤銷停止強制
    戒治，並由臺灣花蓮地方法院於九十一年五月二日，以九十
    一年林簡字第一號判決判處有期徒刑六月確定，其強制戒治
    處分於九十二年一月二日執行期滿等情，有本院八十八年度
    少調字第五二九號裁定、臺灣新竹地方法院檢察署刑案資料
    查註紀錄表及臺灣高等法院被告前案紀錄表各一份在卷足憑
    ，事證明確，被告犯行應可認定。
三、查海洛因、安非他命分別為毒品危害防制條例第二條第一項
    第一款、第二款所稱之第一級、第二級毒品，均不得持有及
    施用，被告甲○○竟持以施用，核其所為，係犯同條例第十
    條第一項之施用第一級毒品罪及同條第二項之施用第二級毒
    品罪。其施用前持有第一級毒品海洛因、第二級毒品安非他
    命之低度行為，應分別為施用之高度行為所吸收，均不另論
    罪。其先後多次施用安非他命之行為，時間緊接，觸犯構成
    要件相同之罪名，顯係基於概括之犯意反覆為之，為連續犯
    ，應以一罪論並加重其刑。其曾於八十九年、九十一年間因
　  二次違反毒品危害防制條例案件，經本院及臺灣花蓮地方法
    院分別以八十九年竹北簡字第三六六號、九十一年林簡字第
    一號判決判處有期徒刑四月、六月確定，於九十二年十月二
    十二日縮短刑期執行完畢，有臺灣新竹地方法院檢察署刑案
    資料查註紀錄表及臺灣高等法院被告前案紀錄表各一份在卷
    可供參考，其受有期徒刑之執行完畢後，五年之內再犯有期
    徒刑以上刑之上開二罪，均為累犯，均應依法加重其刑，其
    施用第二級毒品罪部分，併遞加重之。其所犯上開二罪，犯
    意各別，行為不同，應予分別論罪，合併處罰。爰審酌被告
    曾有二次違反毒品危害防制條例前科之素行、經執行觀察勒
    戒與強制戒治後仍未戒除毒癮、施用毒品嚴重危害其身心健
    康、施用海洛因與安非他命之次數及坦認犯行之犯罪後態度
    等一切情狀，分別量處如主文所示之刑，並定其應執行之刑
    。扣押在案之安非他命一包（毛重○點三公克），應依毒品
    危害防制條例第十八條第一項前段之規定沒收銷燬之。另扣
    押在案之吸食器一組，為被告所有，供施用第二級毒品安非
    他命所用之物，業經被告供明在卷，應依刑法第三十八條第
　　一項第二款之規定宣告沒收。至被告持以施用上開毒品所用
  　之點火工具並未扣案，亦無證據證明該物為被告所有且現尚
    存在，併為避免執行困難，爰不予宣告沒收。
據上論斷，應依刑事訴訟法第二百七十三條之一、第二百九十九
條第一項前段，毒品危害防制條例第十條第一項、第二項、第十
八條第一項前段，刑法第十一條、第五十六條、第四十七條、三
十八條第一項第二款、第五十一條第五款，判決如主文。
本案經檢察官宋重和到庭執行職務。
中　　華　　民　　國　　九十四　年　六　月　二十四　　日
                  刑事第六庭    法　官   林昌義
以上正本證明與原本無異。
如不服本判決，應於判決送達後10日內向本院提出上訴狀 (應附
繕本 )，上訴於臺灣高等法院。
中　　華　　民　　國　　九十四　年　六　月　二十四　　日
                                書記官   黃旭淑
附錄本案論罪科刑法條：
毒品危害防制條例第十條
施用第一級毒品者，處六月以上五年以下有期徒刑。
施用第二級毒品者，處三年以下有期徒刑。
